---
title: "Lab 3" 
output: html_notebook
---

#Exercice 1
```{r,echo=FALSE}
library(KMsurv)
library(tidyverse)
library(survival)
```

## Question 1

Importer les données. Créer une nouvelle table ``bmt2``, copie de ``bmt``, puis suprimer ``bmt``
```{r}
data(bmt)
?bmt
bmt2  = bmt
rm(bmt)
```

Dans ``bmt2``, renommer les variables 

  - ``z1`` à ``z10`` par ``"agep" ,   "aged"  ,  "genderp"  ,  "genderd",    "cmvp"  ,  "cmvd"  ,  "waiting"  ,  "FAB" ,   "hospital" ,   "MTW"``. 
  
  - ``t2`` par ``DFS`` (disease free survival) et ``d3`` par ``DFSstatus``
  
  - ``tp`` par ``tplat`` (time to platelet recovery) et ``dp`` par ``platstatus``

puis recoder les valeurs de la variable ``group`` en ALL, Low, High
```{r}
names(bmt2) = c("group", "t1",    "DFS",    "d1"  ,  "d2" ,   "DFSstatus"  ,  "ta"  ,  "da" ,   "tc"   , "dc" ,   "tp" ,   "dp" ,   "agep" ,   "aged"  ,  "genderp"  ,  "genderd",    "cmvp"  ,  "cmvd"  ,  "waiting"  ,  "FAB" ,   "hospital" ,   "MTW"  )
glimpse(bmt2)

bmt2$group = recode(bmt2$group, "1"="ALL","2"="Low","3"="High")
bmt2$hospital = recode(bmt2$hospital , "1" = "Ohio State U.", "2" = "Alferd" , "3" = "St. Vincent", "4" = "Hahnemann")
glimpse(bmt2)
```

  
Translater l'âge du patient et du donneur de $-28$. Enlever les variables `` t1``,`` d1``,`` d2``,`` ta``,`` da``,`` tc``,`` dc``

```{r}
median(bmt2$agep)
median(bmt2$aged)
bmt2 = bmt2 %>% mutate(agep=agep-28) %>% mutate(aged=aged-28)
bmt2 = bmt2 %>% select(-c(t1,d1,d2,ta,da,tc,dc))
bmt2$id = c(1:nrow(bmt2))
glimpse(bmt2)
```


## Variable dépendant du temps
```{r}
bmt2[c(1,14),]
filter(bmt2,dp==0)
```
http://dmrocke.ucdavis.edu/Class/EPI204-Spring-2017/Lecture14TimeDepVars.pdf



## A la main
Créer une ligne dupliquée pour chaque individu
```{r}

bmt2.tvc <- bmt2[rep(1:dim(bmt2)[1],each=2),]
id.1 <- !duplicated( bmt2.tvc$id )
id.2 <- duplicated( bmt2.tvc$id )
```

Pour la premiere partie, créer les variables ``start`` et ``stop``, l'indicateur d'évènement et les covariables :

- pour le 1er évènement 
```{r}

bmt2.tvc$start[ id.1 | bmt2.tvc$dp==0 ] <- 0
bmt2.tvc$stop[ id.1 & bmt2.tvc$dp ==1 ] <- bmt2.tvc[ id.1 &
bmt2.tvc$dp==1, ]$tp
bmt2.tvc$DFSstatus[ id.1 & bmt2.tvc$dp==1 ] <- 0
bmt2.tvc$DFSstatus[ id.1 ] <- 0

```
- pour le 2nd évènement 
```{r}
bmt2.tvc$start[ id.2 & bmt2.tvc$dp==1 ] <- bmt2.tvc[ id.2 &
bmt2.tvc$tp==1, ]$tp
bmt2.tvc$stop[ id.2 ] <- bmt2.tvc[ id.2, ]$DFS
```

## Avec #tmerge
```{r}
bmt2_merge <- tmerge(bmt2,bmt2,id=id,endpt=event(DFS,DFSstatus))
bmt2_merge <- tmerge(bmt2_merge,bmt2,id=id,p_recovery=tdc(tp)) #adds platelet recovery as tdc
#bmt2_merge)
head(bmt2_merge)
summary(bmt2)
```